【裁判字號】    95,家救,127
【裁判日期】    951120
【裁判案由】    訴訟救助
【裁判全文】
臺灣高雄地方法院民事裁定                 95家救字第127號
聲  請  人  甲○○
            乙○○
兼  上二人  丙○○○
法定代理人
上聲請人與吳信義間請求扶養費等事件，聲請訴訟救助，本院裁
定如下：
    主      文
准予訴訟救助。
    理      由
一、本件聲請意旨係以：聲請人甲○○、乙○○二人為被告吳信
    義之子女，但父親吳信義並未負起扶養照顧之責，聲請人甲
    ○○、乙○○二人長期以來由聲請人丙○○○獨力扶養照顧
    ，但因聲請人丙○○○負擔沈重致生活困頓，分別擬向父親
    吳信義請求履行扶養義務及依不當得利之規定提起訴訟，但
    因聲請人三人均經濟困難，無力支付訴訟費用，已經財團法
    人法律扶助基金會高雄分會准予法律扶助。為此，爰依法律
    扶助法第六十二條及民事訴訟法第一百零七條、第一百零九
    條之規定，提出本件聲請。並聲明：准予訴訟救助等語。
二、經查：
（一）按當事人無資力支出訴訟費用者，法院應依聲請，以裁定
      准予訴訟救助，民事訴訟法第一百零七條第一項前段定有
      明文；又按經財團法人法律扶助基金會之分會准予法律扶
      助之無資力者，其於訴訟程序中，向法院聲請訴訟救助時
      ，應准予訴訟救助，法律扶助法第六十二條規定甚明。
（二）本件聲請人擬對吳信義訴請履行扶養義務及依不當得利之
      規定提起訴訟事件，但因經濟窘困，無力支付訴訟費用，
      聲請法律扶助，經財團法人法律扶助基金會高雄分會准予
      全部法律扶助之事實，業據聲請人提出財團法人法律扶助
      基金會高雄分會法律扶助申請書、申請人資力審查詢問表
      、案件概述單、審查表、審查決定通知書、高雄市前鎮區
      低收入戶證明書等資料為證，又聲請人於九十二年九月一
      日經由高雄市餐飲職業工會為其辦理勞工保險，投保薪資
      金額為一萬九千二百元乙節，亦有勞工保險局於九十五年
      十一月九日以保承資字第０９５１０３８６２００號函覆
      甚明，此外，聲請人丙○○○於九十三年度之所得為十萬
      六千八百三十元，九十四年度之所得則為一千零三十四元
      等情，亦經本院依職權調閱聲請人丙○○○之稅務電子閘
      門財產所得調件明細表二份附卷可稽。綜上，堪認聲請人
      主張無資力支付訴訟費用一節，堪可採信。又本院綜觀全
      卷聲請人所提出之分割遺產等證據資料，亦非顯無勝訴之
      望，是聲請人聲請訴訟救助，核與前揭規定相符，應予准
      許。
三、依民事訴訟法第一百零七條第一項前段，裁定如主文。
中    華    民    國    95    年    11    月    20    日
                  家事法庭法  官  程克琳
正本係照原本作成。
如對本裁定抗告須於裁定送達後5日內向本院提出抗告狀，並繳
納裁判費新台幣1,000元。
中    華    民    國    95    年    11    月    20    日
                          書記官  洪敏芳


司法院資訊處製作；財團法人民間司法改革基金會備份。
